【裁判字號】    92,訴,386
【裁判日期】    921118
【裁判案由】    毒品危害防制條例
【裁判全文】
臺灣士林地方法院刑事判決                          九十二年度訴字第三八六號
    公  訴  人  臺灣士林地方法院檢察署檢察官
    被      告  甲○○
右列被告因違反毒品危害防制條例案件，經檢察官提起公訴（九十二年度毒偵字第五
九八號），本院訊問被告後，被告為認罪之答辯，認為宜以簡式審判程序審理並判決
如左：
    主  文
甲○○連續施用第一級毒品，累犯，處有期徒刑拾月，扣案如附表編號一所示毒品沒
收銷燬、如附表編號三、五、六所示之物沒收；又連續施用第二級毒品，累犯，處有
期徒刑捌月，扣案如附表編號二所示毒品沒收銷燬、如附表編號四、五、六所示之物
沒收。應執行有期徒刑壹年肆月，扣案如附表編號一、二所示之毒品沒收銷燬、如附
表編號三至六所示之物沒收。
    事  實
一、甲○○前因施用毒品案件，經臺灣基隆地方法院分別以八十七年毒聲字第五六九
    號及八十九年毒聲字第七四三號裁定，送觀察、勒戒後，均認無繼續施用毒品之
    傾向，由臺灣基隆地方法院檢察署檢察官分別以八十七年度偵緝字第一六七號、
    八十九年度毒偵緝字第二四八號不起訴處分確定。第三次再施用毒品案件，經基
    隆地方法院以九十年毒聲字第四八七號裁定送強制戒治，並由同院以九十年度基
    簡字第二四五號判處有期徒刑六月確定（施用第二級毒品處四月，持有第二級毒
    品處三月，合併應執行六月，且係於九十年四月十三日判決）。甲○○因交保在
    外，乃又於九十年八月三日至八月十一日第四次因涉犯施用毒品案件，經臺灣臺
    北地方法院檢察署檢察官以九十年毒偵字第二一三一號聲請簡易判決處刑，經臺
    灣臺北地方法院以九十年度簡字第三四七六號判處有期徒刑六月確定（與前開臺
    灣基隆地方法院判決犯行不構成數罪併罰關係），檢察官並於九十年八月十三日
    依前開強制戒治裁定將甲○○送入強制戒治處所施以戒治，後經臺灣基隆地方法
    院以九十一年毒聲字第二０號裁定停止戒治交付保護管束，並於九十一年一月二
    十四日接續執行前開臺北地方法院判決所處六月有期徒刑，嗣於九十一年一月三
    十一日並易科罰金執行完畢出監。而於出監後違反保護管束規定，又經基隆地方
    法院九十一年毒聲字第四八八號裁定撤銷停止戒治。詎仍不知悔改，復基於施用
    第一、二級毒品之概括犯意，自九十一年三月間某日起至九十二年五月二十一日
    止，連續其位於臺北市○○區○○街一三六巷二十九弄五十八號住處，以養樂多
    罐附加玻璃球改裝之吸食器燃燒安非他命方式（即俗稱「水車」方式），施用第
    二級毒品安非他命多次（施用頻率約一個月二至三次）；並自九十二年五月初起
    至五月二十一日止，於上開地址以注射針筒注射靜脈血管方式施用第一級毒品海
    洛因四次。嗣為警於九十二年五月二十一日下午四時五十分許，持本院所核發之
    搜索票，於其上開地址住處執行搜索，扣得如附表各編號所示之毒品與物品，再
    經採尿後，始查悉上情。
二、案經臺北市政府警察局信義分局報請臺灣士林地方法院檢察署檢察官偵查起訴。
    理  由
一、右開犯罪事實業據被告甲○○於警訊、偵查及本院審理中坦承不諱，且被告查獲
    當日所採集之尿液，經送臺北市立療養院以酵素免疫學分析法、氣相層析質譜儀
    分析法檢驗結果，均呈陽性反應，並有卷附臺北市立療養院煙毒尿液檢驗報告一
    紙附本院卷可憑。而查獲當日由被告住處所扣得之被告所有白粉二包、透明晶體
    一包，經送法務部調查局、臺北市政府警察局以氣相層析質譜儀分析法檢驗結果
    ，分別檢出第一級毒品海洛因、第二級毒品安非他命毒品成分，亦有法務部調查
    局鑑定通知書、臺北市政府警察局各一紙在本院卷可佐。足認被告自白顯與事實
    相符，而可採信，右開事實當可認定。另被告於八十七年、八十九年先後二次施
    用毒品經法院裁定觀察、勒戒後，認無繼續施用毒品之傾向，經檢察官為不起訴
    處分確定，第三次再施用毒品，經法院裁定強制戒治，並經法院判處有期徒刑六
    月確定。第四次再施用毒品案件，經法院有期徒刑六月確定，亦有臺灣高等法院
    被告全國前案紀錄表、各次不起訴處分書在卷可稽，本次再施用毒品，係五犯毒
    品危害防制條例之施用毒品罪，依同條例第二十三條第二項後段，本件自應進入
    訴訟程序審理。是本件事證明確，被告犯行堪以認定。
二、核被告甲○○之所為，係犯毒品危害防制條例第十條第一項、第二項之施用第一
    級毒品及施用第二級毒品罪。被告施用毒品前分別持有第一級毒品海洛因及第二
    級毒品安非他命之低度行為，應為施用毒品之高度行為所吸收，均不另論罪。被
    告多次施用第一級毒品海洛因及第二級毒品安非他命，各時間緊接，各所犯構成
    要件相同，顯係各基於概括之犯意為之，各為連續犯，應各依刑法第五十六條之
    規定論以連續施用第一級毒品罪、連續施用第二級毒品一罪，並各加重其刑。被
    告所犯上述二罪，犯意各別，罪名互異，應予分論併罰。公訴意旨認被告基於概
    括犯意，自九十一年三月間某日起至九十二年五月二十一日上午八時許止，連續
    施用第一級毒品海洛因及第二級毒品安非他命，經查被告連續施用第一級毒品海
    洛因之犯行，係自九十二年五月初時至五月二十一日止，業據被告於本院審理時
    供述在卷，是公訴意旨所認定之犯罪時間容有未洽，自應由本院加以更正。查被
    告前曾受如事實欄所載有期徒刑之執行，此有臺灣高等法院被告全國前案紀在卷
    可稽，其於有期徒刑執行完畢後五年以內，再犯有期徒刑以上刑之本罪，為累犯
    ，應分別就上開二罪遞加重其刑。爰審酌施用毒品雖屬個人自殘行為，然考量被
    告五犯毒品危害防制條例之施用毒品犯行，顯缺乏法治觀念，且自制能力甚差，
    易受外界影響，亟需較長時間與原有生活環境隔離，方足以斷絕此足以導致精神
    障礙及生命危險之成癮性藥物，而其犯罪後業已坦承犯行態度尚佳及其犯罪之動
    機、目的、手段，犯罪時所受之刺激、品性、生活狀況、智識程度等一切情狀，
    就上開二罪分別量處如主文所示之刑，並定其應執行刑。至扣案如附表編號一、
    二所示本案查獲毒品，應依毒品危害防制條例第十八條第一項不問屬於犯人與否
    ，沒收銷燬。至附表編號三至六所示之物，為被告所有，分別供其施用、呈裝、
    勺舀毒品犯罪所用之物，亦據被告供明在卷，自應依刑法第三十八條第一項第二
    款宣告沒收。
三、據上論斷，應依刑事訴訟法第二百七十三條之一第一項、第二百九十九條第一項
    前段，毒品危害防制條例第十條第一項、第二項、第十八條第一項前段，刑法第
    十一條、第五十六條、第四十七條、第三十八條第一項第二款、第五十一條第五
    款，判決如主文。
本案經檢察官王碧霞到庭執行職務。
中      華      民        國    九十二     年     十一    月    十八    日
                                       臺灣士林地方法院刑事第七庭
                                           法  官  王  沛  雷
右正本證明與原本無異。
如不服本件判決，得自判決送達之日起十日內，向本院提起上訴。
                                           書記官  詹  志  鵬
中      華      民        國    九十二     年     十一    月    十九    日
附錄本判決論罪科刑依據之法條：
毒品危害防制條例第十條：
  施用第一級毒品者，處六月以上五年以下有期徒刑。
  施用第二級毒品者，處三年以下有期徒刑。
附表：
┌──┬──────────┐
│編號│查獲扣案物品及數量  │
├──┼──────────┤
│一  │海洛因貳包（驗餘淨重│
│    │合計零點壹壹公克）。│
├──┼──────────┤
│二  │安非他命壹包（驗餘淨│
│    │重肆點參公克）。    │
├──┼──────────┤
│三  │注射針筒肆支        │
├──┼──────────┤
│四  │養樂多罐吸食器壹組、│
│    │玻璃球壹個。        │
├──┼──────────┤
│五  │塑膠鏟壹支。        │
├──┼──────────┤
│六  │分裝袋貳個。        │
└──┴──────────┘


司法院資訊處製作；財團法人民間司法改革基金會備份。
